【裁判字號】    89,易,850
【裁判日期】    890503
【裁判案由】    竊盜
【裁判全文】
臺灣高雄地方法院刑事判決                          八十九年度易字第八五○號
    公  訴  人  臺灣高雄地方法院檢察署檢察官
    被      告  甲○○
右列被告因竊盜案件，經檢察官提起公訴（民國八十八年度偵字第二八四六九、二九
八七九號），本院判決如左：
    主  文
甲○○連續結夥三人攜帶兇器竊盜，處有期徒刑壹年，扣案鋼筋玖支、鋼剪貳把、老
虎鉗壹支、柴刀壹把、美工刀參支、鋸子壹把，手電筒壹支，白布手套壹副、白色手
提袋壹個、黃色塑膠袋壹個沒收。
      沒收。
    事  實
甲○○有違反槍砲彈藥刀械管制條例前科（未構成累犯），素行不良，基於概括犯意
，意圖為自己不法之所有，先於民國八十八年十一月二十日十七時許，至高雄縣旗山
鎮南勝里龍汶高分四十二號Ａ1至Ａ3處前，持其所有供犯罪所用且客觀上對人體有殺
傷力足為兇器之鋼筋九支、鋼剪一把、老虎鉗一支、柴刀一把、美工刀二支、鋸子一
把，及照明用之手電筒一支，以鋼筋插入電線杆內之方式，藉力攀爬上電線桿，並以
鋼剪剪下竊取台灣電力公司所有之電線，得手後，以刀削外皮取出裡面之銅線代號ｐ
ｖｃ22ｍｍ擬變賣花用，共計竊得銅線六十九台斤，隨後放置於其所騎乘之車號OUO-
二八○號機車上，同日十八時四十分許，於行經高雄縣旗山鎮○○○路與華川路口時
為警查獲，經警移送台灣高雄地方法院檢察署檢察官偵訊以新台幣（下同）三萬元交
保候傳，仍不思悔悟，於同年十二月八日八時許，夥同另二名不詳姓名成年之人，基
於共同犯意連絡，結夥三人，至高雄縣杉林鄉○○村段七八之三九七地號山上，由一
名不詳姓名者先爬上電線桿，以鋼剪剪取電線二條計九十八公尺，得手後，再以行動
電話通知附近另一名在汽車附近把風者前來接應電線，甲○○則在電線桿旁之地面把
風，嗣因附近民眾發現報警查獲，並扣得其所有供行竊犯罪用之鋼剪一支、美工刀一
支、白布手套一副、白色手提袋一個、黃色塑膠袋一個。案經高雄縣警察局旗山分局
移送臺灣高雄地方法院檢察署檢察官偵查起訴。
    理  由
一、右揭事實，訊據被告甲○○坦承有於八十八年十一月二十日於高雄縣旗山鎮南勝
    里龍汶高分四十二號Ａ1至Ａ3處竊取電線之行為，惟對第二次即同年十二月八日
    夥同另二名不詳姓名成年之人結夥三人，至高雄縣杉林鄉○○村段七八之三九七
    地號山上以鋼剪剪取電線二條計九十八公尺之犯行則矢口否認，辯稱是旗山分局
    警員鐘以坤要伊引誘其他犯嫌出來，伊才找美濃附近之朋友出來，當時伊未加入
    作案，電線是別人剪的云云，惟查被告有為如事實欄所載第一次竊行，已據其於
    警訊、偵查、及本院審理時供陳明確，且有贓物領據一紙附卷及鋼筋九支、鋼剪
    一把、老虎鉗一支、柴刀一把、美工刀二支、鋸子一把，及照明用之手電筒一支
    等扣案可證，被告亦確有如事實欄所載第二次竊盜行為並當場人贓俱獲等情，已
    據被告於警訊時供述明確，證人鐘以坤警員亦於本院結證稱：並未誘使被告為竊
    行，被告為脫罪亂說等語，況如係警員設計被告誘使犯罪嫌疑人出現，又何以未
    現場埋伏而竟讓電線亦遭人剪下之理，所辯不合常情，復有贓物領據一紙附卷及
    鋼剪一支、美工刀一支、白布手套一副、白色手提袋一個、黃色塑膠袋一個等扣
    案可資佐証，罪証明確，所辯不足採，被告之犯行堪以認定。
二、按鋼剪等物對人體有殺傷力，足為兇器，核被告第一次所為，係犯刑法第三百二
    十一條第一項第三款之攜帶兇器竊盜罪。第二次所為，係犯同條項第三款第四款
    結夥三人攜帶兇器竊盜罪，被告與其他二名不詳年籍之人就第二次犯行，有犯意
    連絡行為分擔，為共同正犯，先後二次犯行，時間緊接、手法相若，顯基於概括
    犯意而為之，為連續犯應依法加重其刑，審酌被告，犯後未坦然悔過，本不宜輕
    縱，惟贓物既已追回，所犯情節尚非惡性重大，及其犯罪手法、動機、目的等一
    切情狀，爰酌情量處如主文所示之刑。扣案如事實欄所載之工具，為被告所有已
    據被告供明在卷且供犯罪所使用之物，依刑法第三十八條第一項第二款規定，併
    宣告沒收。
據上論斷，應依刑事訴訟法第二百九十九條第一項前段，刑法第三百二十一條第一項
第三款、第四款、第二十八條、第五十五條、第三十八條第一項第二款，罰金罰鍰提
高標準條例第一條前段，判決如主文。
。
中      華      民      國    八十九    年    五    月      三          日
                                臺灣高雄地方法院刑事第三庭
                                    法  官     簡  志  瑩
右正本證明與原本無異。
如不服本判決，應於判決送達後十日內，向本院提出上訴狀。
                                    書記官     林  宜  正
中      華      民      國    八十九    年    五    月      四          日


司法院資訊處製作；財團法人民間司法改革基金會備份。
